臺灣臺中地方法院刑事判決　　　　　　　　100年度易字第3號
公　訴　人　臺灣臺中地方法院檢察署檢察官
被　　　告　鄭一平
上列被告因故買贓物等案件，經檢察官提起公訴（99年度偵字第
28081號），本院合議庭裁定由受命法官獨任進行簡式審判程序
，判決如下：
    主          文
鄭一平犯故買贓物罪，處有期徒刑肆月；又犯加重竊盜罪，處有
期徒刑捌月；應執行有期徒刑拾月。
扣案之瑞士刀、扳手、扁鐵條各壹支，均沒收。
    犯罪事實及理由
一、犯罪事實：
（一）被告鄭一平於民國98年間某日，在高雄市○○路某中古車
      行，可預見引擎號碼4TE-480306號、懸掛車牌號碼JOR-34
      1號重型機車1輛（原車牌號碼為M8F-980號，為被害人王
      文政所有，於98年3月28日23時許，在臺中縣大雅鄉○○
      路富貴4巷15號前遭竊。車牌JOR-341號則為被害人蔡宏麟
      所有，於97年5月1日12時許，在臺中市○○區○○路83-1
      1號巷口失竊），係來路不明，乃他人所竊得之贓車，無
      法辦理過戶；被告竟基於故買贓物之不確定故意，以新臺
      幣（下同）3萬元之低價予以買受，供己使用。
（二）被告另意圖為自己不法之所有，於99年12月7日15時許，
      攜帶客觀上足供兇器使用之瑞士刀、扳手、扁鐵條等工具
      ，侵入位於彰化縣彰化市○○路1號「彰化師範大學」之
      教師研究室內，竊取告訴人林世昀所有之SONY廠牌筆記型
      電腦1臺。嗣於同日20時許，被告騎乘上開贓車，在臺中
      市○區○○路474號前，因行跡可疑為警盤查查獲。
二、證據名稱：
（一）被告鄭一平於警詢、偵查及本院審理時對犯罪事實之自白
      。
（二）被害人王文政、蔡宏麟及告訴人林世昀於警詢時之陳述。
（三）扣押物品目錄表。
（四）贓物認領保管單4份。
（五）臺中市警察局車輛尋獲電腦輸入單、失車案件基本資料詳
      細畫面報表各2份。
（六）贓車及扣案之瑞士刀、扳手、扁鐵條之照片2張。
（七）臺灣高等法院被告前案紀錄表。
三、被告於本院審理時，雖辯稱；進入教師研究室內竊取筆記型
    電腦時，只有背1個黑色的手提袋，但裡面沒有工具云云。
    但查：被告於偵查中，及100年1月3日檢察官起訴而隨同時
    移送本院，由本院受命法官訊問時，被告均坦承帶著瑞士刀
    、扳手、扁鐵條到上開教師研究室內行竊，參以校園內之研
    究室有可能是上鎖狀態，被告自有攜帶工具以備不時之需的
    必要，故本院認被告先前有關攜帶瑞士刀、扳手、扁鐵條入
    內行竊之陳述應與事實相符；其於本院審理時，翻異前供，
    改稱是徒手云云，應係在看守所內與其他羈押之被告討論後
    ，為減免自己刑責所做的卸責答辯，不足採信，應予敘明
四、被告進入上開教師研究室行竊之時間係下午3時，光線明亮
    ，應無使用扣案之手電筒的必要，復無其他證據證明被告所
    持有之手電筒與行竊有關連性，故不為沒收之諭知。
五、應適用之法條：刑事訴訟法第273條之1第1項、第299條第1
    項前段、第310條之2、第454條第1項，刑法第321條第1項第
    3款、第349條第2項、第51條第5款，刑法施行法第1條之1。
六、如不服本判決，應於送達後10日內向本院提出上訴狀。
中    華    民    國    100    年    1    月    18    日
                       刑事第二庭  法  官  施慶鴻
以上正本證明與原本無異。
如不服本判決應於收受判決後10日內向本院提出上訴書狀，並應
敘述具體理由；其未敘述上訴理由者，應於上訴期間屆滿後20日
內向本院補提理由書（均須按他造當事人之人數附繕本）「切勿
逕送上級法院」。
                                   書記官  許清源
中    華    民    國    100    年    1    月    18    日
附錄論罪科刑法條
刑法第321條
犯竊盜罪而有左列情形之一者，處6月以上、5年以下有期徒刑：
一、於夜間侵入住宅或有人居住之建築物、船艦或隱匿其內而犯
    之者。
二、毀越門扇、牆垣或其他安全設備而犯之者。
三、攜帶兇器而犯之者。
四、結夥三人以上而犯之者。
五、乘火災、水災或其他災害之際而犯之者。
六、在車站或埠頭而犯之者。
前項之未遂犯罰之。
刑法第349條
收受贓物者，處3年以下有期徒刑、拘役或5百元以下罰金。
搬運、寄藏、故買贓物或為牙保者，處5年以下有期徒刑、拘役
或科或併科1千元以下罰金。
因贓物變得之財物，以贓物論。